ACORDAO-COMPLETO-2543574

ACÓRDÃO 2064/2022 ATA 14/2022 - PLENÁRIO

VISTOS, relatados e discutidos estes autos administrativos de requerimentos de pensão civil formulados por Rosemary Rayol da Silva Ramos e Heline Conceição Nava Pinto, tendo como instituidor o então servidor Francisco Osório de Carvalho Ramos (matrícula 2735-9) , falecido em 18/6/2021.
ACORDAM os Ministros do Tribunal de Contas da União, reunidos em sessão Plenária extraordinária de caráter reservado, diante das razões expostas pelo Relator, nos termos do art. 28, inciso XIV, in fine, do Regimento Interno deste Tribunal, em:
9.1 reconhecer a existência das seguintes situações fáticas à época do óbito do instituidor:
9.1.1 separação de fato entre a sra. Rosemary Rayol da Silva Ramos e o sr. Francisco Osório de Carvalho Ramos, com dependência econômica da interessada em relação ao instituidor;
9.1.2  vínculo conjugal de união estável entre a sra. Heline Conceição Nava Pinto e o sr. Francisco Osório de Carvalho Ramos;
9.2 declarar a nulidade do ato de concessão versado na Portaria-Segedam n° 24, de 6/7/2021 (peça 19) , aplicando-se, por analogia, a dicção da Súmula-TCU 106, para dispensar a restituição das parcelas excedentes eventualmente recebidas pela beneficiária Rosemary Rayol da Silva Ramos, no período de 6/7 a 10/09/2021 (data da suspensão cautelar dos respectivos pagamentos) ;
9.3 conceder, mediante rateio em cotas iguais, a partir da data do óbito do instituidor, as pensões requeridas por Rosemary Rayol da Silva Ramos, nos termos do art. 217, inciso II, da Lei 8.12/1990, c/c Súmula STJ 336 e tese da TNU no Tema 45; e Heline Conceição Nava Pinto, nos termos do art. 217, inciso III, da mesma lei;
9.4 nos termos dos arts. 8º, §3º, inciso II, e 10, da Resolução-TCU 294/2018, manter o caráter sigiloso dos presentes autos, incluindo os presentes Relatório e Voto, por conterem informações e documentos relacionados a aspectos de intimidade e vida privada das interessadas e familiares;
9.5 ordenar, desde logo, a juntada dos presentes Relatório, Voto e Acórdão, após o trânsito em julgado, ao ato de concessão a ser submetido ao controle externo deste Tribunal, para fins de registro, de modo a evitar futuras controvérsias na interpretação do inciso II do art. 217 da Lei 8.112/1990 no que tange ao direito pensional da sra. Rosemary Rayol da Silva Ramos, resguardado o caráter sigiloso do Relatório e Voto que integram esta deliberação;
9.6 encaminhar o feito à Secretaria-Geral de Administração, para ciência às interessadas e adoção das providências cabíveis.

Administrativo - pensão por morte.

não há.

3. Interessados/Responsáveis:
3.1. Interessados: Rosemary Rayol da Silva Ramos (XXX.854.451-XX) e Heline Conceição Nava Pinto (XXX.726.341-XX).

13.1. Ministros presentes: Bruno Dantas (na Presidência), Augusto Nardes, Jorge Oliveira e Antonio Anastasia (Relator).
13.2. Ministros-Substitutos convocados: Augusto Sherman Cavalcanti e Weder de Oliveira.

ANTONIO ANASTASIA

Documento classificado como sigiloso com fundamento no § 1º do art. 108 da Lei  8.443/1992 (Lei  Orgânica do TCU) c/c o art. 22 da Lei 12.527/2011 (Lei de Acesso à Informação).

Alessandra Barreto Fernandes Bezerra (OAB-DF 28.797), representando Rosemary R. S. Ramos (peça 25); Daniella Rebelo dos Santos Chaves (OAB-DF 26.907) e outros, representando  Heline Conceição Nava Pinto (peça 45).

Não atuou.

Documento classificado como sigiloso com fundamento no § 1º do art. 108 da Lei 8.443/1992 (Lei Orgânica do TCU) c/c o art. 22 da Lei 12.527/2011 (Lei de Acesso à Informação).

ADMINISTRATIVO (ADM)